Inventaris van het archief van het Organisatiebureau Jac. Kleiboer, 1918-1980
Nationaal Archief, Den Haag
Organisatiebureau Jac. Kleiboer
Organisatiebureau Kleiboer
1918-1980
I20506
12.60 meter; 287 inventarisnummers.
Normale geschreven, getypte en gedrukte documenten, geen bijzondere handschriften. Het archief bevat foto's.
Nationaal Archief, Den Haag
Het archief van Organisatiebureau Jac. Kleiboer bevat onder meer dossiers inzake sportevenementen, zoals wielerwedstrijden, dossiers inzake tentoonstellingen en manifestaties die veelal krantenknipsels bevatten, foto's, stukken betreffende de Nederlandse inzending voor de Wereldtentoonstelling in Brussel in 1958, door Kleiboer verzamelde documentatie en statistische gegevens en door hem verzamelde Nederlandse en buitenlandse advertenties.
Archiefvorming
Geschiedenis van de archiefvormer
Het organisatiebureau Jac Kleiboer was in eerste instantie een eenmansbedrijf, dat zich specialiseerde in reclame-ontwerpen en vormgeving van tentoonstellingen. Kleiboer begon als organisator van sportmanifestaties, maar vanaf 1931 organiseerde hij handelstentoonstellingen en luchtvaarttentoonstellingen in Twente.
Zijn belangrijkste realisaties zijn de tentoonstellingen Rotterdam Ahoy 1950, Rotterdam E '55, Het Atoom in Amsterdam 1957, het Nederlands paviljoen op de wereldtentoonstelling in Brussel 1958 en de Floriades vanaf 1960.
Geschiedenis van het archiefbeheer
Het archief werd in 1986 door mevrouw D.F. Kleiboer-Alferink in Schalkhaar aan de Tweede Afdeling van het Algemeen Rijksarchief geschonken.
De verwerving van het archief
Het archief is door schenking verworven.
Inhoud en structuur van het archief
2.18
Inhoud
Het archief van Kleiboer is verweven met een grote hoeveelheid verzamelde stukken over onderwerpen op allerlei gebied. Kleiboer legde een grote verzameling toeristische en statistische informatie aan, waarmee hij gegevens kon verkrijgen over de belangstelling van zijn publiek en de verspreidingsmogelijkheid van advertenties. Niet zelden bevinden zich in zijn verzameling ook stukken die om hobbyistische redenen waren bewaard.
Selectie en vernietiging
Tijdens de beschrijving is het archief opnieuw geselecteerd. Bewaard zijn slechts die stukken die informatie bevatten over tentoonstellingen op het gebied van nijverheid, techniek en agrarische werkzaamheden.
De overige documentatie is aan de verschillende documentatiecentra overgedragen die de stukken in hun verzameling kunnen verwerken.
Een verzameling advertenties, waarvoor vooralsnog geen museale bestemming is gevonden, is voorlopig achterin het archief beschreven in afwachting van nadere bestemming.
Aanwijzingen voor de gebruiker
Openbaarheidsbeperkingen
Volledig openbaar.
Materiële beperkingen
Aanvraaginstructie
Openbare archiefstukken kunnen online worden aangevraagd en gereserveerd. U kunt dit ook via de terminals in de studiezaal van het Nationaal Archief doen. Om te kunnen reserveren dient u de volgende stappen te volgen:
U maakt een profiel aan op www.gahetna.nl, en logt vervolgens in
Via de archiefinventaris (alleen de beschrijvingen met rode nummers) selecteert u het gewenste archiefstuk door op de knop 'Reserveren' te klikken
In het volgende scherm geeft u aan op welke dag u het archiefstuk wilt inzien
Indien u zich bevindt in de studiezaal en een tafelnummer heeft ontvangen kunt u dit nummer vermelden. Als u geen tafelnummer heeft kunt u tafelnummer 777 laten staan
Vervolgens bevestigt u uw reservering door deze te versturen.
Verwant materiaal
Beschikbaarheid van kopieën
Afgescheiden archiefmateriaal
Nog tijdens zijn leven droeg Kleiboer een groot deel van zijn archief over aan zijn voormalige opdrachtgevers. De stukken betreffende Rotterdam Ahoy, E '55, de Floriade van 1960 en Rotterdam C '70 berusten in het gemeentearchief in Rotterdam, de overige stukken betreffende Floriades bevinden zich bij de organisatoren, de Nederlandse Vereniging voor de Tuinbouw. De stukken betreffende luchtvaarttentoonstellingen zijn overgedragen aan de Nederlandse Vereniging voor de Luchtvaart, die een archiefbewaarplaats op Schiphol heeft.
Er is documentatie, afkomstig uit het archief, aanwezig bij het Rijksbureau voor Kunsthistorische Documentatie, het Nederlands Theater Instituut, het Nederlands Documentatiecentrum voor de Bouwkunst, het filmarchief van de Rijksvoorlichtingsdienst en het kruideniersmuseum Betje Boerhaave.
Beschrijving van de series en archiefbestanddelen
- Dossiers inzake sportevenementen., 1.
  - Stukken betreffende de exploitatie van het Go Ahead Wielerterrein in Deventer en de organisatie van wielerwedstrijden, met documentatie over sportwedstrijden., 1916-1961; 1-10
    - Facturen en exploitatierekeningen van het Go Ahead-terrein. 1924, 1
    - Correspondentie over de inrichting van het Go Ahead-terrein en de organisatie van wielerwedstrijden in Enschede. 1918-1925, 2
    - Afrekeningen van wielerwedstrijden. 1923-1925, 3
    - Affiches van wielerwedstrijden. 1923-1924, 4
    - Stukken betreffende de organisatie van motor-races. 1930-1933, 5
    - Kranteartikelen over de wielrenner Piet Moeskops. 1926, 6
    - Sportblaadjes en tijdschriftartikelen over wielerevenementen. 1916-1924, 7
    - Belgische sport- en wielrennerstijdschriften. 1924-1926, 8
    - Dossier inzake de introductie van golf- en midgetgolfbanen in Nederland. 1929-1930, 9
    - Kranteartikelen, houdende wielersportverslagen van Karel van Wynendaele. 1961, 10
- Dossiers inzake tentoonstellingen en manifestaties., 2.
  - Werkdossiers, houdende kranteknipsels en documentatie., 1923-1936; 11-41
    - Manuscript E. Klein, Het leven in het steentijdperk, vertaald door L. Lacombé. 1924, 11
    - C. van der Linden, lijst van auteursrechtelijke muziekwerken, 1914. Afschrift. Z.j., 12
    - Dossier 1141. Afrekeningslijst van de Sara Kaba Show, met folders inzake Frans Afrika. 1931, 13
      Zie ook lijstnummers 15 en 206.
    - Dossier 1509. Kranteartikelen over de tentoonstelling Elrato in Enschede. Oktober 1927, 14
    - Dossiers 1524-1525. Kranteknipsels en advertenties over tentoonstellingen over lippen-negerinnen (Sara-Kaba's). 1931, 15
      Zie ook lijstnummers 13 en 206.
    - Dossier 1601. Kranteknipsels over de Tweede Groningsche Radio Tentoonstelling. Februari 1929., 16
    - Dossier 1602. Kranteknipsels over de damesbeurs in Groningen. Juni 1930., 17
    - Dossier 1603. Kranteknipsels over het beursjubileum in Leeuwarden. September 1930, 18
    - Dossier 1605. Kranteknipsels over evenementen op het Thrianta-terrein in Assen. 1930, 19
    - Dossier 1606. Kranteknipsels over evenementen in het gebouw Zwolland te Zwolle. 1928, 20
    - Dossier 1607. Kranteknipsels over de viering van het 700-jarig bestaan van de stad Zwolle. 1931, 21
    - Dossier 1608. Kranteknipsels over de 13e beurs van de Dameskroniek in Arnhem. 1927, 22
    - Dossier 1609. Kranteknipsels over de internationale bakkerijtentoonstelling ITOBA in Arnhem. 1923, 1928, 23
    - Dossier 1610. Kranteknipsels over de Indische tentoonstelling Arnhem ITA. 1928, 24
    - Dossier 1611. Kranteknipsels over de elektriciteitstentoonstelling "Ei-H-Ei" in Arnhem. November 1928, 25
    - Dossier 1612. Kranteknipsels over de Vak- en Reclametentoonstelling VERTA in Arnhem. Augustus 1929, 26
    - Dossier 1613. Kranteknipsels over de 17e beurs van de Dameskroniek in Arnhem. Augustus 1930, 27
    - Dossier 1614. Kranteknipsels over de landbouwweek in Arnhem. September 1930, 28
    - Dossier 1615. Kranteknipsels over de 17e beurs van de Dameskroniek in Nijmegen Augustus 1928, 29
    - Dossier 1616. Kranteknipsels over de Electriciteits- en Nijverheidstentoonstelling ELNIJTO in Nijmegen. Juli 1929, 30
    - Dossier 1617. Kranteknipsels over de 26e beurs van de Dameskroniek in Nijmegen. 1930, 31
    - Dossier 1618. Kranteknipsels over de manifestatie "Ober Bayern" in Nijmegen. 1930, 32
    - Dossier 1620. Kranteknipsels over de viering van het 700jarig bestaan van de stad Nijmegen. 1930, 33
    - Dossier 1621. Kranteknipsels over de viering van het 700jarig bestaan van de stad Harderwijk. 1931, 34
    - Dossier 1633. Kranteknipsels over de internationale bakkerijtentoonstelling IBO in Zwolle. 1924, 35
    - Dossier 1638. Kranteknipsels over de Waalbrugfeesten in Nijmegen. 1936, 36
    - Dossier 1634. Kranteknipsels over de internationale bakkerijtentoonstelling in 's-Hertogenbosch. 1924, 37
    - Dossier 1704. Kranteknipsels over de perstentoonstelling Pressa in Keulen. 1928, 38
    - Dossier 1705. Kranteknipsels over de Internationale Pelsfach Ausstellung IPA in Leipzig. 1930, 39
    - Dossier 1706. Kranteknipsels over de Gartenausstellung Gruga in Essen. 1929, 40
    - Dossier 1760. Correspondentie over een tentoonstelling over rendieren en Lappen. 1930, 41
  - Stukken betreffende een tentoonstelling over warmte- en koeltechniek in Amsterdam., 1931; 42
  - Kranteknipsels over een tentoonstelling en manifestatie in Groningen., 1934; 43
  - Kranteknipsels over de Wintheltentoonstelling in Winschoten., Juni 1936; 44
  - Krantefeuilletons van H.N. Carron, getiteld Voor de man in zaken en Meer netto winst., Z.j.; 45
  - Dossier inzake de tentoonstelling Oud- en Nieuw-Hilversum., 1931; 46
  - Kranteartikelen over de Schweizerische Ausstellung für Frauenarbeit SAFFA in Bern., 1928; 47
  - Dossier inzake de kunstnijverheidstentoonstelling 't Volle Profijt in Enschede., 1936; 48
    Zie ook lijstnummer 141.
  - Aantekeningen over tentoonstellingen in de tuinderij., 1934-1936; 49
  - Kranteknipsels over de Lichtweek in Zürich., 1932; 50
  - Kranteknipsels over de R.A.I. Automobieltentoonstelling in Amsterdam., Februari 1934; 51
  - Kranteknipsels over de Amsterdamsche Markttentoonstelling AMATO., 1934; 52
  - Foto-album van de gecostumeerde manifestatie Oud 's-Hertogenbosch in het kader van het 750-jarig bestaan van de stad., 1935; 53
  - Kranteknipsels over de Jahresschau Reisen und Wandern in Dresden., 1929; 54
  - Stukken betreffende luchtvaartmanifestaties., 1934-1940; 55-57
    - Documentatie over de Luftfahrt-Liga im Schweiz. 1934, 55
    - Documentatie over luchtvaartdienstregelingen en -tentoonstellingen. 1931-1939, 56
    - Algemene informatie over luchtvaarttentoonstellingen en -loterijen. 1937-1940, 57
  - Documentatie over de tentoonstelling voor Volkenbond en Vrede in Den Haag., 1928-1930; 58
    Een verzameling affiches met betrekking tot de Eerste Wereldoorlog is overgedragen aan het Internationaal Instituut voor Sociale Geschiedenis.
  - Overzichten van landbouwexposities door Kleiboer., 1929-1930; 59
  - Stukken betreffende jaarbeurzen., 1938-1939; 60
  - Stukken betreffende de wereldjamboree van, 1937; 61
  - Manuscripten over "Das goldene Buch der Schweizerischen Landesausstellung"., 1939; 62
  - Kranteknipsels over de wereldtentoonstelling in Brussel., 1935; 63
  - Afbeeldingen van het Afrikaanse Dorp op de Antwerpse tentoonstelling van 1930 en van Hagenbesck's Afrikanischer Volksschau., 1930 en Z.j.; 64
  - Stukken betreffende een tentoonstelling De Weg., 1938; 65
  - Stukken betreffende de bouw van een militaire barak in Neerlangbroek., 1939; 66
  - Rapporten van Kleiboer inzake schilderijenveilingen in Rotterdam en Amsterdam., 1938; 67
  - Stukken betreffende de Brugfeesten in Dordrecht., 1939; 68
  - Briefontwerpen van Snel Oproepsignaal in Enschede., 1932; 69
  - Documentatie over de Nederlandse haringvisserij., 1947-1948; 70
  - Kranteknipsels over een tentoonstelling in Groningen., 1948; 71
  - Kranteknipsels over de inhuldigingsfeesten van koningin Juliana., 1948; 72
  - Kranteknipsels over een tentoonstelling De Mens en zijn Werk in Leiden., 1949; 73
  - Kranteknipsels over de tentoonstelling Bijen, Bloemen, Honing in Assen., 1947; 74
  - Kranteknipsels over een tentoonstelling Skibet (het schip) in Kopenhagen., 1948; 75
  - Stukken betreffende het vogelpark Avifauna in Alphen aan den Rhijn., 1950; 76
  - Kranteknipsels over de bloemententoonstelling en loterij Bemetel in Beverwijk., Juli-augustus 1948; 77
  - Kranteknipsels over een tentoonstelling KABA in Thun (Zwitserland)., 1949; 78
  - Kranteknipsels over manifestaties van de Stichting Damstad in Amsterdam en het faillissement van deze stichting., 1950; 79
  - Persfoto's van de Olympische Spelen in Helsinki., 1952; 80
  - Kranteknipsels over een plan tot oprichting van een vogelpark in Apeldoorn., 1954; 81
  - Stukken betreffende een tentoonstelling van ambachten "De zilveren schelp" in 's-Hertogenbosch., 1949; 82
  - Stukken betreffende de tentoonstelling Mijlpaal '50 in Arnhem., 1950-1951; 83
  - Stukken betreffende de tentoonstelling F.F. in Enschede., 1951-1953; 84
  - Stukken betreffende de voorlichtingstentoonstelling U en de Uwen in het kader van de Bescherming Burgerbevolking., 1951; 85
  - Kranteknipsels over de radiomanifestatie "Hilversum ontvangt op 't Stadserf"., 1953; 86
  - Kranteknipsels over de stadsfeesten en de tentoonstelling Schoenen, Leder en Mode SLEM in Waalwijk., 1953; 87
  - Stukken betreffende een tentoonstelling over de wederopbouw van Den Haag en de oprichting van Madurodam., 1952; 88
  - Correspondentie met de architect Christian Frey over de oprichting van "roadhouses" (wegrestaurants) geëxploiteerd door Heineken., 1947; 89
  - Stukken betreffende een tentoonstelling over het honderdjarig bestaan van de kerkelijke hiërarchie in Nederland., 1953; 90
  - Stukken betreffende de tentoonstelling Rotterdam Ahoy., 1950; 91 - 93
    Overgedragen aan het Gemeente Archief Rotterdam (april 1986).
    - Ontwerptekeningen., ---
    - Folders, kranteknipsels en correspondentie., ---
    - Rapport over "De 1500.000ste bezoeker naar Amerika"., ---
  - Stukken betreffende de energietentoonstelling E '55 in Rotterdam., 1955; 94 - 99
    - Diverse clichés., ---
    - Folders en bulletins., ---
    - Perspublicaties., ---
    - Advertenties en affiches., ---
    - Stukken betreffende het Philips-paviljoen over ruimtevaart., ---
    - Maquette van de Energiehall., ---
  - Stukken betreffende een tentoonstelling Techni-show in Rotterdam., 1951; 100
  - Kranteknipsels over de Lichtweek Groningen., 1930; 101
  - Kranteknipsels over de decoraties tijdens de K.M.A.-feesten in Breda., 1953; 102
  - Stukken betreffende zijn werkzaamheden voor het Nederlandse paviljoen op de Wereldtentoonstelling in Brussel., 1955-1960; 103-124
    - Dossier "algemeen bestuur-financieel bestuur". 1956-1958, 103
    - Begrotingen en verantwoordingen. 1955-1957, 104
    - Ingekomen notulen van bouwvergaderingen van de Hollandsche Beton Maatschappij. 1956-1958, 105
    - Dossier inzake "bewaking en bedrijf(svoering)" en "logies" met stukken over experimentele hotelaccommodatie. 1956-1958, 106
    - Stukken betreffende kontakten met de Werkcommissie Stichting Deelneming Vervoerswezen aan de Wereldtentoonstelling in Brussel. 1956-1958, 107
    - Stukken betreffende inzendingen van siergewassen. 1956-1959, 108
    - Correspondentie met de Agrarische Adviescommissie en het ministerie van Landbouw en Visserij. 1956-1958, 109
    - Verzameld voorlichtingsmateriaal over ruilverkaveling. 1958-1959, 110
    - Stukken betreffende de opstelling van het plan voor de Nederlandse inzending. 1955-1956, 111
    - Stukken betreffende vergaderingen over de inrichting van het paviljoen. 1956-1957, 112
    - Stukken betreffende de bijdragen van de diverse secties tot de inrichting van het paviljoen. 1957-1958, 113
    - Exemplaren van het maandblad Achtenvijftig. 1955-1958, 114
    - Folders, 1958, 115-116
      - Bestanddeel 1, 115
      - Bestanddeel 2, 116
    - Krante- en tijdschriftartikelen, 1958, 117-118
      - Bestanddeel 1, 117
      - Bestanddeel 2, 118
    - Kranteknipsels betreffende de organisatie van de Nationale Dag voor Nederland op de tentoonstelling. 12 juli 1958, 119
    - Fotoalbum van de Nationale Dag. 12 juli 1958, 120
    - Correspondentie en documentatie over de Nationale Dag. 1958, 121
    - Stukken betreffende het gedenkboek De Nederlandse inzending in de Wereldtentoonstelling 1958. 1958, 122
    - Eindnotulen en afrekeningscijfers. 1958-1959, 123
    - Stukken betreffende de afwikkeling van de laatste problemen. 1959-1960, 124
  - Stukken betreffende adviezen bij wervingscampagnes van het Nationaal Instituut "Steun Wettig Gezag" en de Bescherming Burgerbevolking., 1949-1954; 125
  - Stukken betreffende de internationale tentoonstelling Het atoom in Amsterdam., 1956-1958; 126-134
    - Briefwisseling en verslagen van besprekingen met de stichting. 1957, 126
    - Begrotingen en afrekeningen. 1956-1957, 127
    - Dossier houdende "diverse gegevens" over de uitvoering. 1956-1957, 128
    - Folders. 1957, 129
    - Advertenties en correspondentie over public relations. 1957, 130
    - Ontwerptekeningen en foto's. 1957, 131
    - Kranteartikelen over de tentoonstelling. 1957, 132
    - Kladaantekeningen. 1956-1957, 133
    - Diverse folders over atoomenergie en elektriciteit. Z.j., 134
  - Documentatie over een tentoonstelling over waterbeheersing Aquatech., 1970; 135
    Zie ook lijstnummer 231.
  - Stukken betreffende festiviteiten van het Koninklijk Huis., 1961-1969; 136-140
    - Oude programma's en documentatie. 1874-1937, 136
    - Correspondentie over de viering van het koperen regeringsjubileum van koningin Juliana. 1961, 137
    - Kranteartikelen over de viering van het koperen regeringsjubileum van koningin Juliana. 1961, 138
    - Foto's van het koninklijk gezin. 1963, 139
    - Stukken betreffende het défilé ter gelegenheid van koninginnedag. 1969, 140
  - Stukken betreffende de ambachtstentoonstelling 't Volle Profijt in Enschede., 1936; 141
    Zie ook lijstnummer 48.
  - Bandjes met teksten, uitgesproken in het planetarium te Lausanne., 1958; ---
    Was voorheen inv.nr. 142.
    Overgedragen aan het Filmarchief RVD.
  - Kranteartikelen over het muziekfestival Fiësta in Kerkrade., 1962; 143
  - Correspondentie over het Evoluon in Eindhoven., 1967; 144
  - Stukken betreffende de manifestatie Rotterdam C 70., 1968-1970; 145 - 146
    - Correspondentie. 1968 - 1970, ---
    - Kranteknipsels. 1970., ---
  - Foto's van een steile wand in Hamburg, bedoeld als kermisattractie voor Rotterdam., 1980; 147
  - Stukken betreffende herdenkingen van de tocht van de Pilgrim Fathers naar de Verenigde Staten en de stichting van een Oud New-Yorks huis., 1961-1970; 148
  - Folders van de Triënnale inzake decoratieve kunst in Milaan., 1954-1980; 149
  - Foto van Chinese fietsartiesten., 1967, 1980; 150
  - Vlaggen van diverse manifestaties., Z.j..; 151
  - Rapport van het Bouwcentrum over een op te richten vakantiekamp Zandbergen bij Losser (Ov.)., 1957; 152
  - Correspondentie over adviezen voor diverse tentoonstellingen., 1957; 153
  - Studiedossier, bedoeld voor gebruik bij tentoonstellingen., 1951-1959; 154
    Rapport over het agrarisch tentoonstellingswezen in Nederland. Luzern, 1954.
    "Zevenmijls", over de in 1930 gehouden nationale elektriciteits- en radiotentoonstelling in Enschede.
    Conventies van de Nederlandse Bond van Kruidenierswaren. 1951.
    Vergaderingen van de Nederlandse Vereniging van Exposanten. 1958-1959.
    Dossier "Beurzen als reclamemedium". 1953
  - Kranteknipsels over de 15e Femina-tentoonstelling in Rotterdam., 1962; 155
  - Stukken over een "paviljoen der gemeente Rotterdam"., 1968; 156
  - Kranteartikelen over paardententoonstellingen in Groningen., 1968; 157
  - Kranteartikelen over de Jaarbeurs in Utrecht., 1960-1961; 158
  - Correspondentie met de Algemene Nederlandse Vereniging voor Vreemdelingenverkeer., 1935-1960; 159-163
    - Jaarverslagen van de A.N.V.V. 1952-1956, 159
    - Correspondentie. 1935-1957, 160
    - Correspondentie en bulletins. 1955-1959, 161
    - Periodiek orgaan Vreemdelingenverkeer. 1957-1959, 162
    - Bulletins en circulaires van de A.N.V.V. 1960, 163
  - Correspontie met en van A. Stoppelenburg, technisch coördinator van de Floriade te Rotterdam., 1958-1960; ---
    Was voorheen inv.nr. 164.
  - Rapporten over ervaringen tijdens de tentoonstelling Frisiana., 1963-1965; 165
  - Advertentie-ontwerpen voor tentoonstellingen., 1920-1962; 166
  - Advertentie-ontwerpen voor luchtvaartverlotingen., 1947; 167
  - Ingekomen ontwerpen van wagens voor de tentoonstelling Mijlpaal 1950 in Arnhem., 168
- Werkdossiers op basis van statistisch onderzoek., 3.
  - Verzamelingen tentoonstellingsconventies en -voorschriften., 1930-1937; 169
  - Door Kleiboer ontworpen kaarten van Nederland en de provincies ter visualisering van statistische berekeningen., Z.j..; 170
  - Door Kleiboer ontworpen kaarten van landen buiten Nederland ter visualisering van statistische berekeningen., Z.j..; 171
  - Verzamelde kaarten van Nederland en Europa., Z.j..; 172
  - Statistieken en kaarten opgemaakt in verband met de spreidingsfrekwentie van dagbladen., 1936-1938; 173
  - Statistieken in verband met de verspreiding van post en reclame, met lijsten van plaatsen., 1949-1967; 174
  - Lijsten van bedrijven en ambachten ten behoeve van een tentoonstelling "De zeven provinciën"., 1954; 175
  - Lijsten van autobusondernemingen en taxibedrijven in Nederland, België en Duitsland., 1950-1968; 176
  - Lijsten van universiteiten in Europa en Lagere Technische Scholen in Nederland., 1953, 1967; 177
  - Bezoekersstatistieken van Nederlandse musea., 1953-1954, 1956; 178
  - Rapport over de verspreiding van televisietoestellen in West-Europa., 1961; 179
  - Verzamelingen van demografische gegevens., 1947-1953; 180
  - Lijsten van bedrijven, opgesteld in verband met advertenties in dagbladen., 1952; 181
  - Lijsten van inrichtingen van technisch onderwijs., 1964-1965; 182
  - Adreslijsten van architecten en instellingen op het gebied van het bouwwezen., 1952, 1962; 183
  - Overzichten van krante-uitgevers en tijdschriftredacties en advertentiebureaus., 1964; 184
  - Verzamelde statistische gegevens houdende overzichten van de wereldpopulatie, ambachten en het hotelbezoek., 1967; 185
  - Telresultaten van de beroepentelling., 1947; 186
  - Verzamelde reglementen en arbeidsovereenkomsten van architecten., 1953-1965; 187
  - Lijsten van organisaties op het gebied van efficiency en het bedrijfsleven., 1953; 188
  - Lijsten van organisaties op het gebied van efficiency en het bedrijfsleven., 1962; 189
- Ter documentatie verzameld materiaal., 4.
  - Kranteknipsels over tentoonstellingen van bijen, coöperatie en organisatie, landbouw, groenten en fruit, pluimvee, tuinbouw en zuivelbereiding., 1964; 190
  - Gedenkboeken van wereldjamborees., 1929, 1933; 191
  - Kranteartikelen over tentoonstellingen en manifestaties, met inhoudsopgaven per nummer., 1929-1939; 192-201
    - Concours-hippique en paardenkeuringen. 1934-1936, 192
    - Loterijen. 1932-1938, 193
    - Rundveekeuringen, fokdagen en tentoonstellingen. 1934-1939, 194
    - Landbouw, fruit, zuivel, bijen en bloemententoonstellingen. 1931-1933, 195
    - Bloemen- en fruittentoonstellingen. 1935-1937, 196
    - Bloemententoonstellingen. 1929-1938, 197
    - Graantentoonstellingen in de Verenigde Staten. 1931-1933, 198
    - Diverse agrarische manifestaties in het buitenland. 1930-1939, 199
    - Voeding-, mode- en reclamecongressen. 1937-1938, 200
    - Jaarbeurzen en nijverheidstentoonstellingen. 1932-1938, 201
  - Prospecti en catalogi van nijverheidstentoonstellingen in het buitenland., 1918-1940; 202
  - Prospecti en catalogi van landbouw-, tuinbouw- en nijverheidstentoonstellingen in Nederland., 1918-1940; 203-204
    - Bestanddeel 1., 203
    - Bestanddeel 2., 204
  - Kranteknipsels over de Reichsgartenschau in Dresden., 1936; 205
  - Folders over tentoonstellingen van lippen-negerinnen., 1930; 206
    Zie ook lijstnummers 13 en 15.
  - Kranteknipsels over de landbouwtentoonstelling 't Noorderlicht., September 1935; 207
  - Kranteknipsels over de watertentoonstelling in Luik., 1939; 208
  - Programma's van stedelijke feesten en herdenkingen., 1928-1938; 209
  - Brochures, uitgegeven door verenigingen voor vreemdelingenverkeer., 1939-1972; 210-220
    - Algemene Holland promotion., 210